臺灣桃園地方法院小額民事判決
110年度桃保險簡字第94號
原      告  旺旺友聯產物保險股份有限公司

法定代理人  劉自明  
訴訟代理人  陳君儀  
            劉育辰  
被      告  鄧為仁  
訴訟代理人  范姜宇宏
            羅建翔  
上列當事人間請求損害賠償事件，本院於民國110年12月30日言
詞辯論終結，判決如下：
　　主    文
原告之訴駁回。
訴訟費用新臺幣壹仟元由原告負擔。
    事實及理由
壹、程序部分：
一、按簡易訴訟之訴狀送達後，原告不得將原訴變更或追加他訴
    ，但擴張或減縮應受判決事項之聲明者，不在此限，民事訴
    訟法第436條第2項適用第255條第1項但書第3款定有明文。
    經查，原告起訴時請求：「被告應給付原告新臺幣（下同）
    22萬1,000元，及自起訴狀繕本送達翌日起至清償日止，按
    週年利率5％計算之利息。」（見本院卷第3頁），嗣於本院
    審理中減縮聲明為：「被告應給付原告7萬5,092元，及自起
    訴狀繕本送達翌日起至清償日止，按週年利率5％計算之利息
    。」（見本院卷第53頁），核係減縮應受判決事項之聲明，
    應予准許。
二、原告減縮請求為7萬5,092元，實質上已屬適用小額訴訟程序
    之案件，僅不及變更案號而已，是關於上訴費用計算、上訴
    之規定，均仍應適用小額訴訟程序，併此敘明。
貳、實體部分：
一、原告主張：被告於民國108年8月13日下午1時54分許，駕駛
    車牌號碼000-0000號自用小客車（下稱肇事車輛），行經桃
    園市○○區○道0號12公里300公尺西側向中線車道，不慎輾壓
    掉落於地面上之木條（下稱系爭木條），致系爭木條彈起而
    碰撞後方由訴外人吳梓豪駕駛原告保戶美格瑞汽車租賃股份
    有限公司（下稱美格瑞公司）所有車牌號碼000-0000號自用
    小客車（下稱系爭車輛），致系爭車輛受損，系爭車輛修復
    費用22萬1,000元，扣除折舊後為7萬5,092元，原告已依保
    險契約悉數理賠，爰依侵權行為及保險代位之法律關係提起
    本件訴訟等語，並聲明：如變更後聲明。　　
二、被告則以：其駕駛行為無過失等語，資為抗辯，並聲明：原
    告之訴駁回。
三、本院之判斷：
　㈠按因故意或過失，不法侵害他人之權利者，負損害賠償責任
    ；違反保護他人之法律，致生損害於他人者，負損害賠償責
    任，民法第184條第1項前段及第2項定有明文，而損害賠償
    之債，以有損害之發生及有責任原因之事實，並二者之間，
    有相當因果關係為成立要件。又汽車、機車或其他非依軌道
    行駛之動力車輛，在使用中加損害於他人者，駕駛人應賠償
    因此所生之損害。但於防止損害之發生，已盡相當之注意者
    ，不在此限，同法第191條之2定有明文，雖係主觀要件之舉
    證責任倒置規定，然仍以加害人具有故意或過失為要件，故
    原告所主張損害賠償之債，如不合上開成立要件者，即難謂
    有損害賠償請求權存在。
　㈡經查，被告於上開時地駕駛肇事車輛碾壓地面上之系爭木條
    ，使吳梓豪駕駛原告保戶美格瑞公司所有之系爭車輛閃避不
    及撞擊系爭木條，致系爭車輛受損等情，有道路交通事故當
    事人登記聯單、現場圖、調查報告表㈠、㈡、調查筆錄、談話
    紀錄表、初步分析研判表及照片等證據在卷可稽（見本院卷
    第20至23頁、第25至31頁），堪信為真實。
　㈢本院勘驗行車紀錄器影像畫面結果略以：肇事車輛行駛於內
    側車道，系爭車輛行駛於中線車道，肇事車輛從內側車道變
    換至中線車道時，輾壓地上之系爭木條，系爭木條受力後彈
    起擊中後方之系爭車輛等情，有本院勘驗筆錄在卷可稽（見
    本院卷第53頁反面），衡以事發路段為國道2號高速公路，
    正常車速約時速100公里，當時車流正常，行經車輛車速甚
    快，在此情況之下，自難發現地面上存有系爭木條，亦難以
    閃避，且如為閃避而貿然採取變換方向或驟然減速等措施，
    實易造成與其他高速行駛車輛發生撞擊，致生更大之危險，
    縱道路上之系爭木條因被告駕駛之肇事車輛輾壓而向後彈起
    撞擊到系爭車輛，亦難謂被告當時之駕駛行為具有過失或已
    違反保護他人之法律。從而，原告主張被告應就系爭車輛之
    損壞，負侵權行為損害賠償責任自屬無據。　　　
四、綜上所述，原告依侵權行為及保險代位之法律關係，請求被
    告給付原告7萬5,092元，及自起訴狀繕本送達翌日起至清償
    日止，按週年利率5％計算之利息，為無理由，應予駁回。
五、本件事證已臻明確，兩造其餘攻擊防禦方法及所提證據，經
    核與判決結果不生影響，爰不逐一論述，併此敘明。
六、訴訟費用負擔之依據：民事訴訟法第78條，並依同法第436
    條之19第1項規定，確定訴訟費用額如主文第2項所示。至原
    告繳納之裁判費逾訴訟費用額1,000元部分，則因原告減縮
    訴之聲明，而不得列入訴訟費用，應由原告自行承受之。
中　　華　　民　　國　　111 　年　　1 　　月　　12　　日
                  桃園簡易庭  法  官  張明宏
以上為正本係照原本作成。
如不服本判決，應於送達後20日內，向本院提出上訴狀並表明上
訴理由，如於本判決宣示後送達前提起上訴者，應於判決送達後
20日內補提上訴理由書（須附繕本）。
如委任律師提起上訴者，應一併繳納上訴審裁判費。   
中　　華　　民　　國　　111 　年　　1 　　月　　13　　日
                              書記官  石曉芸